臺灣高雄地方法院刑事判決　　　　　　　100年度易字第167號
公　訴　人　臺灣高雄地方法院檢察署檢察官
被　　　告　侯君武
上列被告因竊盜案件，經檢察官提起公訴（99年度偵字第27167
號、99年度偵字第28774 號），本院判決如下：
    主  文
侯君武犯如附表編號1 至12所示之罪，各處如附表編號1 至12所
示之刑。應執行有期徒刑參年陸月。
    事  實
一、侯君武意圖為自己不法之所有，分別基於竊盜之犯意，於附
    表編號1 至6 、8 至12所示之時間、地點，以如附表編號1
    至6 、8 至12所示之方式，竊取如附表編號1 至6 、8 至12
    所示物品得手；其另又意圖為自己不法之所有，而與廖文榮
    （所為共同竊盜之犯行業經本院以100 年度審易字第433 號
    判決判處有期徒刑10月）共同基於竊盜之犯意聯絡，於附表
    編號7 所示之時間、地點，以如附表編號7 所示之方式，竊
    取如附表編號7 所示物品得手。嗣侯君武因另案而於99年6
    月17日於警局接受調查時，在偵查機關未發覺其犯有如附表
    編號1 至11所示之犯行前，主動坦承亦有此部分之犯行，而
    自願接受裁判。
二、案經朱明生訴由高雄縣政府警察局鳳山分局（現改為高雄市
    政府警察局鳳山分局）報請臺灣高雄地方法院檢察署檢察官
    偵查起訴。
    理  由
一、按被告以外之人於審判外之言詞或書面陳述，除法律有規定
    者外，不得作為證據，刑事訴訟法第159 條第1 項定有明文
    。又被告以外之人於審判外之陳述，雖不符合同法第159 條
    之1 至第159 條之4 之規定，但經當事人於審判程序同意作
    為證據，法院審酌該言詞陳述或書面陳述作成時之情況，認
    為適當者，亦得為證據。當事人、代理人或辯護人於法院調
    查證據時，知有第159 條第1 項不得為證據之情形，而未於
    言詞辯論終結前聲明異議者，視為有前項之同意，刑事訴訟
    法第159 條之5 亦著有明文。查本判決下列所引用之各該被
    告以外之人於審判外之陳述，雖均屬傳聞證據，惟均經當事
    人於法院準備程序及審判期日中表示無意見，而不予爭執，
    且迄至言詞辯論終結前亦未再聲明異議，本院審酌此等證據
    資料製作時之情況，尚無違法不當及證明力明顯過低之瑕疵
    ，亦認為以之作為證據應屬適當，故揆諸前開規定，應認前
    揭證據資料均例外有證據能力。
二、上揭事實，業據被告於本院審理時坦承不諱，核與證人鄭鳳
    珠、凌里鳳、林清進、蔡佳蓉、歐振雄、朱明生、徐東昇於
    警詢中之證述，以及證人盧添木、歐楊梅香於警詢及本院審
    理時之證詞相符（見警一卷第8 、9 、12至19頁、警二卷第
    4 、5 頁、本院易字卷第36至42、67、68頁），並有高雄縣
    政府警察局鳳山分局成功派出所受理刑事案件報案三聯單1
    紙、失車案件基本資料詳細畫面報表5 份、高雄縣政府警察
    局鳳山分局刑案現場勘察採證報告表1 份、高雄縣政府警察
    局鑑識課刑案現場勘察報告表2 份、內政部警政署刑事警察
    局99年6 月21日刑醫字第0990084448號鑑定書1 份、高雄市
    政府警察局車輛尋獲電腦輸入單1 紙、高雄縣政府警察局車
    輛協尋及尋獲電腦輸入單各1 紙、贓物認領保管單2 份、現
    場蒐證照片32張、承辦員警職務報告1 份附卷可稽（見警一
    卷第20至33、35至40頁、警二卷第8 至11頁、本院審易字卷
    第27頁、本院易字卷第69、70頁），復有被害人歐陽梅香提
    供之竊案現場監視錄影光碟3 片暨本院100 年6 月23日勘驗
    筆錄1 份在卷可查（見附於本院易字卷第63頁之信封袋及本
    院易字卷第74頁），足認被告之任意性自白與事實相符，應
    堪採信。綜上，本案事證明確，被告犯行堪以認定，應依法
    論罪科刑。
三、論罪科刑：
(一)本件被告行為後，刑法第321 條第1 項業於100 年1 月26日
    修正公布，並於同年月28日施行。按行為後法律有變更者，
    適用行為時之法律，但行為後之法律有利於行為人者，適用
    最有利於行為人之法律，刑法第2 條第1 項定有明文。查修
    正前刑法第321 條第1 項規定：「犯竊盜罪而有左列情形之
    一者，處6 月以上、5 年以下有期徒刑：一、於夜間侵入住
    宅或有人居住之建築物、船艦或隱匿其內而犯之者。二、毀
    越門扇、牆垣或其他安全設備而犯之者。三、攜帶兇器而犯
    之者。四、結夥三人以上而犯之者。五、乘火災、水災或其
    他災害之際而犯之者。六、在車站或埠頭而犯之者」；修正
    後刑法第321 條第1 項則規定：「犯竊盜罪而有下列情形之
    一者，處6 月以上、5 年以下有期徒刑，得併科新臺幣10萬
    元以下罰金：一、侵入住宅或有人居住之建築物、船艦或隱
    匿其內而犯之者。二、毀越門扇、牆垣或其他安全設備而犯
    之者。三、攜帶兇器而犯之者。四、結夥三人以上而犯之者
    。五、乘火災、水災或其他災害之際而犯之者。六、在車站
    、埠頭、航空站或其他供水、陸、空公眾運輸之舟、車、航
    空機內而犯之者」，經比較新舊法結果，除新法法定刑增加
    「得併科10萬元以下罰金」之罰金刑外，並刪除原第1 款「
    於夜間」之要件，且就第6 款增加「航空站、其他供水、陸
    、空公眾運輸之舟、車、航空機內」之要件，核均屬加重刑
    罰或擴大加重竊盜罪之適用範圍，是修正後刑法第321 條第
    1 項之規定並未較有利於行為人，自應適用修正前刑法第32
    1 條第1 項之規定。
(二)按修正前刑法第321 條第1 項第3 款之攜帶兇器竊盜罪，係
    以行為人攜帶兇器竊盜為其加重條件，此所謂兇器，其種類
    並無限制，凡客觀上足對人之生命、身體、安全構成威脅，
    具有危險性之兇器均屬之，且祇須行竊時攜帶此種具有危險
    性之兇器為已足，並不以攜帶之初有行兇之意圖為必要，其
    兇器之由來如何，亦無所限制（最高法院79年臺上字第5253
    號判例、95年度台上字第3328號判決意旨參照）。查被告於
    附表編號1 至6 、8 至12所示時、地犯竊盜犯行所攜帶之螺
    絲起子，以及於附表編號1 至3 、5 、7 所示時、地犯竊盜
    犯行所攜帶之拔釘器，雖均未扣案，然被告既供稱其係持螺
    絲起子破壞大門、鐵捲門，或以之拆卸鐵皮屋外皮，或以之
    破壞車門鎖，以及持拔釘器破壞大門、鐵捲門、陽台鐵窗等
    語，足見被告所持之螺絲起子及拔釘器係屬質地堅硬之物，
    客觀上可對人之生命、身體、安全構成威脅，具有危險性，
    要屬上揭規定所指之兇器無誤。次按修正前刑法第321 條第
    1 項第2 款規定將「門扇」、「牆垣」、「其他安全設備」
    並列，則所謂「門扇」應專指門戶，即分隔住宅或建築物內
    外之出入口大門而言；而所謂「其他安全設備」，指門扇、
    牆垣以外，依社會通常觀念足認為防盜之一切設備者，即屬
    相當，如門鎖、窗戶、房間門或通往陽臺之門即屬之。從而
    ，被告於附表編號1 至5 所示時、地，破壞如附表編號1 至
    5 所示建築物之大門或鐵捲門後進入室內行竊，即屬毀壞門
    扇竊盜；又被告於附表編號6 所示時、地，先從該址建物隔
    壁空屋攀爬圍牆至該址3 樓鐵皮屋外，再將鐵皮屋之外皮拆
    卸後進入室內行竊，使原有圍牆及鐵皮屋外皮之防閑功能喪
    失，即屬毀越安全設備竊盜；至被告於附表編號7 所示時、
    地，破壞如附表編號7 所示之陽台鐵窗後，從該鐵窗進入室
    內行竊，使原有鐵窗之防閑功能喪失，亦屬毀越安全設備竊
    盜。又被告雖於如附表編號1 至6 所示犯罪時間之夜間，侵
    入如附表編號1 至6 所示之建築物內行竊，然因各該遭竊之
    建築物或為職業公（工）會、或為社團法人之辦公室，依前
    揭證人鄭鳳珠、凌里鳳、林清進、蔡佳蓉、盧添木於警詢之
    陳述可知，其等均係於被告侵入行竊後之當天上午前往各該
    建築物時，始發現遭竊，而證人歐振雄則係經保全人員告知
    ，始發現遭竊，均無證據證明各該建築物於夜間係有人居住
    ，自有別於修正前刑法第321 條第1 項第1 款所稱之住宅或
    現有人居住建築物。
(三)是核被告於附表編號1 至5 所為，均係犯修正前刑法第321
    條第1 項第3 款、第2 款之攜帶兇器毀壞門扇竊盜罪；於附
    表編號6 、7 所為，均係犯修正前刑法第321 條第1 項第3
    款、第2 款攜帶兇器毀越安全設備竊盜罪；於附表編號8 至
    12所為，均係犯修正前刑法第321 條第1 項第3 款之攜帶兇
    器竊盜罪。原起訴意旨認被告於附表編號4 所為係犯刑法第
    320 條第1 項之普通竊盜罪，容有未當，惟其基本社會事實
    同一，爰依法變更法條。被告就附表編號7 所為攜帶兇器毀
    越安全設備竊盜罪之犯行，與廖文榮有犯意聯絡及行為分擔
    ，為共同正犯。又被告所犯上開12罪，犯意各別，行為互異
    ，應予分論併罰。再被告於99年6 月17日接受警方調查時，
    員警係針對其另犯之強盜案件對其進行詢問，而就被告所為
    如附表編號1 至11所示之犯行，或係被害人業已報案，然尚
    不知悉係何人所為、或尚無事證可合理懷疑係被告所為等情
    形下，被告自行向警方坦承，並均自願接受裁判等情，業據
    證人即相關之各該被害人於警詢時證述在卷，並有被告99年
    6 月17日警詢筆錄在卷可查，堪認如附表編號1 至11所示之
    犯行，核均與自首之要件相當，爰依刑法第62條前段之規定
    ，俱減輕其刑。至於附表編號12所示犯行部分，雖前揭員警
    職務報告記載此部分亦係被告主動供出等語，惟查，被告於
    99年6 月17日警詢時並未主動供出其曾犯下該案，而附表編
    號12所示遭竊之自小客車係於99年3 月13日被尋獲，員警隨
    即於同年月15日對該車進行勘查、採證，並將在車內採得之
    檢體送內政部警政署刑事警察局為DNA 型別鑑定後，得知該
    檢體之DNA 型別與被告相符，至此，因警方幾可認定被告即
    為附表編號12所示竊盜案件之行為人，故於99年8 月26日針
    對該案對被告進行詢問，被告始坦承其犯下附表編號12所示
    之竊盜案件等節，有前開高雄縣政府警察局鑑識課刑案現場
    勘察報告表及內政部警政署刑事警察局99年6 月21日刑醫字
    第0990084448號鑑定書以及99年8 月26日被告之警詢筆錄可
    資證明，亦即，被告係在偵查機關已發覺其另有附表編號12
    所示之竊盜犯行後始坦承上情，然此僅屬自白，尚與自首之
    要件不符，自無從予以減刑，附此敘明。爰審酌被告正值壯
    年，不思努力工作以賺取所需，為貪圖不法利益，竟分別為
    如附表編號1 至12所示之竊盜犯行，所為實不足取，復審酌
    被告各次犯罪之手段、所生之危險或損害、國中畢業之教育
    程度、自述其家庭及經濟生活狀況非佳、犯後尚能坦承犯行
    ，以及其所竊取如附表編號1 至7 所示物品均未能返還予各
    該被害人，另所竊取如附表編號8 至12所示之自小客車則業
    經尋獲，並分由各該被害人領回，有歐陽梅香、徐東昇之警
    詢筆錄各1 份、失車案件基本資料詳細畫面報表5 份、贓物
    認領保管單2 紙在卷可查（見警一卷第21至24頁、警二卷第
    4 、5 、8 、11頁、本院易字卷第67至69頁），並考量檢察
    官具體求處應執行有期徒刑3 年，稍嫌過輕等一切具體情狀
    ，各量處如主文所示之刑，並定其應執行之刑。又按數罪定
    其應執行刑時，依刑法第51條第5 款規定，固採限制加重主
    義，而受不得逾法定30年最高限制之外部性界限。然上揭定
    其應執行刑，既屬刑法賦予法院自由裁量之事項，仍應受比
    例原則、公平正義原則之規範，謹守法律秩序之理念，體察
    法律之規範目的，使其結果實質正當，而合於裁量之內部性
    界限；是定其應執行刑期時，除應就各別刑罰規範之目的、
    輕重罪間體系之平衡、整體犯罪非難評價、各行為彼此間之
    偶發性、與被告前科之關聯性、各行為所侵害法益之專屬性
    或同一性、數罪對法益侵害之加重效應、罪數所反映之被告
    人格特性與犯罪傾向、社會對特定犯罪例如一再殺人或販毒
    行為處罰之期待等，為綜合判斷外，尤須參酌上開實現刑罰
    公平性，以杜絕僥倖、減少犯罪之立法意旨，為妥適之裁量
    （最高法院97年度台上字第2017號判決意旨參考），本院審
    酌被告上開數次犯行對法益侵害之加重效應非鉅，並就輕重
    罪間體系之平衡，及整體犯罪之非難評價等綜合判斷，爰定
    其應執行之刑為有期徒刑3 年6 月，以示懲儆。
(四)至被告於各次行竊時所使用之螺絲起子及拔釘器等兇器固係
    被告所有，業據被告供承在卷，然因上開兇器均未扣案，為
    免日後執行困難，經裁量後，認不予沒收為宜，併此說明。
據上論斷，應依刑事訴訟法第299 條第1 項前段、第300 條，刑
法第2 條第1 項前段、第28條、（修正前）第321 條第1 項第2
款、第3 款、第62條前段、第51條第5 款，判決如主文。
本案經檢察官張雅婷到庭執行職務。
中    華    民    國   100    年    6     月    30    日
                    刑事第十八庭  法  官  陳芸珮
以上正本證明與原本無異。
如不服本判決應於收受送達後10日內向本院提出上訴書狀，並應
敘述具體理由；如未敘述上訴理由者，應於上訴期間屆滿後20日
內向本院補提理由書（均須按他造當事人之人數附繕本）「切勿
逕送上級法院」。
中    華    民    國   100    年    6     月    30    日
                                  書記官  楊茵如
附錄本案論罪科刑法條：
（修正前）中華民國刑法第321條第1項第2款、第3款：
犯竊盜罪而有左列情形之一者，處6 月以上、5 年以下有期徒刑
：
二、毀越門扇、牆垣或其他安全設備而犯之者。
三、攜帶兇器而犯之者。
附表：
┌──┬────┬─────────┬───┬────┬────────┐
│編號│犯罪時間│犯罪地點及方式    │被害人│所竊物品│所犯罪名及宣告刑│
│    │        │                  │      │價值（新│                │
│    │        │                  │      │臺幣）  │                │
├──┼────┼─────────┼───┼────┼────────┤
│ 1  │98年9 月│以其所有、客觀上可│鄭鳳珠│共計79,0│犯攜帶兇器毀壞門│
│    │9 日凌晨│供兇器使用之螺絲起│（常務│98元    │扇竊盜罪，處有期│
│    │3 、4 時│子及拔釘器各1 支破│理事）│        │徒刑柒月。      │
│    │許      │壞址設（改制前）高│      │        │                │
│    │        │雄縣鳳山市○○路2 │      │        │                │
│    │        │段114 號之「高雄縣│      │        │                │
│    │        │理髮美髮美容業職業│      │        │                │
│    │        │工會」之大門後，進│      │        │                │
│    │        │入室內竊取數位相機│      │        │                │
│    │        │2 台、攝影機1 台、│      │        │                │
│    │        │螢幕2 台、監視器主│      │        │                │
│    │        │機1 台、郵票1 批、│      │        │                │
│    │        │黃金徽章1 只及現金│      │        │                │
│    │        │新臺幣（下同）8,24│      │        │                │
│    │        │8 元              │      │        │                │
├──┼────┼─────────┼───┼────┼────────┤
│ 2  │98年10月│以其所有、客觀上可│凌里鳳│除現金21│犯攜帶兇器毀壞門│
│    │5 日凌晨│供兇器使用之螺絲起│（總幹│8,000 元│扇竊盜罪，處有期│
│    │3 、4 時│子及拔釘器各1 支破│事）  │外，其餘│徒刑玖月。      │
│    │許      │壞址設（改制前）高│      │物品價值│                │
│    │        │雄縣鳳山市○○路1 │      │不詳    │                │
│    │        │段360 號11樓之「高│      │        │                │
│    │        │雄縣牙醫公會」之大│      │        │                │
│    │        │門後，進入室內竊取│      │        │                │
│    │        │監視錄影機主機1 台│      │        │                │
│    │        │、投影機1 台、手提│      │        │                │
│    │        │電腦1 台及現金218,│      │        │                │
│    │        │000 元            │      │        │                │
├──┼────┼─────────┼───┼────┼────────┤
│ 3  │98年10月│以其所有、客觀上可│林清進│共計72,0│犯攜帶兇器毀壞門│
│    │12日凌晨│供兇器使用之螺絲起│（公會│00元    │扇竊盜罪，處有期│
│    │3 、4 時│子及拔釘器各1 支撬│會員）│        │徒刑柒月。      │
│    │許      │開址設（改制前）高│      │        │                │
│    │        │雄縣鳳山市○○路5 │      │        │                │
│    │        │號之「台灣省建築師│      │        │                │
│    │        │公會高雄縣辦事處」│      │        │                │
│    │        │之鐵捲後，進入室內│      │        │                │
│    │        │竊取水準儀1 台、板│      │        │                │
│    │        │儀1 台、反彈錘2 台│      │        │                │
│    │        │、輻射儀2 台、鋼捲│      │        │                │
│    │        │尺1 件及現金1,000 │      │        │                │
│    │        │元                │      │        │                │
├──┼────┼─────────┼───┼────┼────────┤
│ 4  │98年10月│以其所有、客觀上可│盧添木│共計231,│犯攜帶兇器毀壞門│
│    │24日凌晨│供兇器使用之螺絲起│（總幹│687 元  │扇竊盜罪，處有期│
│    │2 、3 時│子1 支破壞址設（改│事）  │        │徒刑玖月。      │
│    │        │制前）高雄縣鳳山市│      │        │                │
│    │        │光復路2 段241 、24│      │        │                │
│    │        │3 號3 樓之「高雄縣│      │        │                │
│    │        │嚴新氣功學會」之鐵│      │        │                │
│    │        │捲門後，進入室內竊│      │        │                │
│    │        │取宏碁筆記型腦1 台│      │        │                │
│    │        │、新力投影機1 台、│      │        │                │
│    │        │易利信投影機1 台、│      │        │                │
│    │        │不詳型號投影機1 台│      │        │                │
│    │        │、電腦螢幕17吋1 組│      │        │                │
│    │        │及現金2,699 元    │      │        │                │
├──┼────┼─────────┼───┼────┼────────┤
│ 5  │98年10月│以其所有、客觀上可│蔡佳蓉│除現金11│犯攜帶兇器毀壞門│
│    │26日凌晨│供兇器使用之螺絲起│（秘書│萬餘元外│扇竊盜罪，處有期│
│    │5 時許  │子及拔釘器各1 支破│）    │，其餘物│徒刑捌月。      │
│    │        │壞址設（改制前）高│      │品價值不│                │
│    │        │雄縣鳳山市○○路2 │      │詳      │                │
│    │        │段241 號2 樓之「高│      │        │                │
│    │        │雄縣鳳山市獅子會第│      │        │                │
│    │        │8 聯合會」辦公室之│      │        │                │
│    │        │大門後，進入室內竊│      │        │                │
│    │        │取筆記型電腦1 台、│      │        │                │
│    │        │手錶1 只、SONY數位│      │        │                │
│    │        │相機1 台、金飾1 只│      │        │                │
│    │        │、錄音筆1 只、隨身│      │        │                │
│    │        │碟3 只、手機1 支（│      │        │                │
│    │        │）、監視器主機1 台│      │        │                │
│    │        │、郵局存摺1 本、護│      │        │                │
│    │        │照3 本、台胞證1 張│      │        │                │
│    │        │、身分證1 張及現金│      │        │                │
│    │        │11萬餘元          │      │        │                │
├──┼────┼─────────┼───┼────┼────────┤
│ 6  │99年1 月│自（改制前）高雄縣│歐振雄│2,541 元│犯攜帶兇器毀越安│
│    │28日凌晨│鳳山市○○○路158 │（秘書│        │全設備竊盜罪，處│
│    │3 時許（│號空屋攀爬屋頂圍牆│）    │        │有期徒刑陸月。  │
│    │起訴書誤│至址設（改制前）高│      │        │                │
│    │載為98年│雄縣鳳山市○○○路│      │        │                │
│    │1 月28日│160 號之「高雄縣汽│      │        │                │
│    │凌3 時許│車駕駛員職業工會」│      │        │                │
│    │，應予更│3 樓加蓋鐵皮屋外，│      │        │                │
│    │正）    │並持其所有、客觀上│      │        │                │
│    │        │可供兇器使用之螺絲│      │        │                │
│    │        │起子1 支拆卸上開鐵│      │        │                │
│    │        │皮屋外皮後，進入室│      │        │                │
│    │        │內竊取現金2,541 元│      │        │                │
├──┼────┼─────────┼───┼────┼────────┤
│ 7  │99年5 月│與同具攜帶兇器毀越│朱明生│共計36,0│共同犯攜帶兇器毀│
│    │5 日下午│安全設備竊盜犯意之│      │00元    │越安全設備竊盜罪│
│    │1 、2 時│廖文榮一同前往朱明│      │        │，處有期徒刑玖月│
│    │許      │生位於（改制前）高│      │        │。              │
│    │        │雄縣鳳山市○○○路│      │        │                │
│    │        │46巷69號1 樓（起訴│      │        │                │
│    │        │書誤載為59號1 樓，│      │        │                │
│    │        │應予更正）之住宅，│      │        │                │
│    │        │以其所有、客觀上可│      │        │                │
│    │        │供兇器使用之拔釘器│      │        │                │
│    │        │1 支破壞上址陽台鐵│      │        │                │
│    │        │窗後，該二人即從遭│      │        │                │
│    │        │破壞之鐵窗攀爬進入│      │        │                │
│    │        │室內，並竊取數位相│      │        │                │
│    │        │機1 台、21吋液晶電│      │        │                │
│    │        │視1 台、小孩金飾品│      │        │                │
│    │        │及現金22,000元    │      │        │                │
├──┼────┼─────────┼───┼────┼────────┤
│ 8  │98年9 月│在（改制前）高雄縣│孫月霞│不詳（於│犯攜帶兇器竊盜罪│
│    │14日凌晨│鳳山市○○路25號前│      │98年9 月│，處有期徒刑陸月│
│    │2 、3 時│，以其所有、客觀上│      │20日尋獲│。              │
│    │許      │可供兇器使用之螺絲│      │，並由車│                │
│    │        │起子1 支破壞車門鎖│      │主領回）│                │
│    │        │並啟動車牌號碼VE-0│      │        │                │
│    │        │402 號自小客車而竊│      │        │                │
│    │        │取之              │      │        │                │
├──┼────┼─────────┼───┼────┼────────┤
│ 9  │98年9 月│在（改制前）高雄縣│歐陽梅│不詳（於│犯攜帶兇器竊盜罪│
│    │16日凌晨│鳳山市○○路91號前│香    │99年10月│，處有期徒刑陸月│
│    │4 至5 時│，以其所有、客觀上│      │3 日尋獲│。              │
│    │許      │可供兇器使用之螺絲│      │，並由車│                │
│    │        │起子1 支破壞車門鎖│      │主領回）│                │
│    │        │並啟動車牌號碼E5-3│      │        │                │
│    │        │175 號自小客車而竊│      │        │                │
│    │        │取之              │      │        │                │
├──┼────┼─────────┼───┼────┼────────┤
│ 10 │99年2 月│在（改制前）高雄縣│孫銘杰│不詳（於│犯攜帶兇器竊盜罪│
│    │23日凌晨│鳳山市○○路○ 段11│      │99年2 月│，處有期徒刑陸月│
│    │某時許  │8 號旁，以其所有、│      │28日尋獲│。              │
│    │        │客觀上可供兇器使用│      │，並由車│                │
│    │        │之螺絲起子1 支破壞│      │主領回）│                │
│    │        │車門鎖並啟動車牌號│      │        │                │
│    │        │碼8F-9329 號自小客│      │        │                │
│    │        │車而竊取之        │      │        │                │
├──┼────┼─────────┼───┼────┼────────┤
│ 11 │99年3 月│在（改制前）高雄縣│翁國發│不詳（於│犯攜帶兇器竊盜罪│
│    │12日凌晨│鳳山市○○路與仁愛│      │99年4 月│，處有期徒刑陸月│
│    │3 、4 時│路口，以其所有、客│      │13日尋獲│。              │
│    │許      │觀上可供兇器使用之│      │，並由車│                │
│    │        │螺絲起子1 支破壞車│      │主領回）│                │
│    │        │門鎖並啟動車牌號碼│      │        │                │
│    │        │ZN-2409 號自小客車│      │        │                │
│    │        │而竊取之          │      │        │                │
├──┼────┼─────────┼───┼────┼────────┤
│ 12 │99年2 月│在高雄市新興區福建│徐東昇│50,000元│犯攜帶兇器竊盜罪│
│    │4 日凌晨│街396 巷口，以其所│      │（於99年│，處有期徒刑柒月│
│    │某時許  │有、客觀上可供兇器│      │3 月13日│。              │
│    │        │使用之螺絲起子1 支│      │尋獲，並│                │
│    │        │破壞車門鎖並啟動車│      │由車主領│                │
│    │        │牌號碼IM-6913 號自│      │回）    │                │
│    │        │小客車而竊取之    │      │        │                │
└──┴────┴─────────┴───┴────┴────────┘